臺灣臺中地方法院刑事判決　　　　　　　　　　　　九十一年度易字第一六五六號
　　公　訴　人　台灣台中地方法院檢察署檢察官
　　被　　　告　丙○○
右列被告因贓物案件，經檢察官提起公訴（九十一年度偵字第一一○九八號），本院
判決如左：
    主  文
丙○○連續收受贓物，處有期徒刑參月，如易科罰金，以參佰元折算壹日。
    事  實
一、丙○○基於概括之犯意，先後於民國九十一年五月中旬某日晚上及六月一日二十
    一時許，在台中市○○區○○路一段二三九之六號前及同市區○○里○○○街十
    三巷水景公園等處，知悉蕭忠貴（另由檢察官分案偵查）所交付之車牌號碼ＮＶ
    Ｗ－七九九號重機車、ＳＺＴ－八一八號輕機車，皆係來源不明之贓物（車牌號
    碼ＮＶＷ－七九九號重機車、ＳＺＴ－八一八號輕機車，分別為甲○○、乙○○
    所有，並於九十一年四月二十五日十三時許及五月十七日，分別在南投縣南投市
    營南里營盤一一四巷一號前及台中市○區○○路光華高工職業學校前失竊），竟
    連續收受前開二輛機車供己騎用。嗣於九十一年六月二日一時三十分許，騎乘Ｓ
    ＺＴ─八一八號機車途經台中市北屯區○○○路與松竹五路口為警查獲，並扣得
    前揭車輛二部、鑰匙一支等物。
二、案經台中市警察局第五分局報告臺灣臺中地方法院檢察署檢察官偵查起訴。
    理  由
一、訊據被告丙○○對有於九十一年五月中旬某日晚上，及六月一日二十一時許，先
    後在台中市○○區○○路一段二三九之六號前，及同市區○○里○○○街十三巷
    水景公園等處，向訴外人蕭忠貴借騎車牌號碼ＮＶＷ－七九九號重機車、ＳＺＴ
    －八一八號輕機車二部機車，並於九十一年六月二日一時三十分許，騎乘ＳＺＴ
    ─八一八號機車途經台中市北屯區○○○路與松竹五路口為警查獲等事實並不諱
    言，惟否認有收受贓物之犯行，辯稱上開機車均係向朋友蕭忠貴所借用，伊並不
    知道該等機車係贓物云云。惟查上開車牌號碼ＮＶＷ─七九九號重機車、ＳＺＴ
    ─八一八號輕機車，分別為告訴人甲○○、乙○○所有，並於九十一年四月二十
    五日十三時許及五月十七日，在南投縣南投市營南里營盤一一四巷一號前，及台
    中市○區○○路光華高工職業學校前失竊等情，業據告訴人甲○○、乙○○二人
    於警訊時指陳甚詳，此外復有贓證物保管收據二紙附卷可稽。且被告於九十一年
    六月二日警訊時，亦自承：「蕭忠貴常常有偷機車的習慣，他常偷了機車，騎到
    沒油時就丟棄，我知道他偷了三部，除了警方查扣之這二部外，他現本人又騎一
    部黑色之機車，也是贓車」。再參以常人於借騎機車時為便於警察人員之檢查，
    均會索帶機車行照，而本件被告借騎時均未能持有行車執照，且其中ＮＶＷ─七
    九九號重機車亦未懸掛車牌，此均為被告所悉及坦承在卷，核諸上情，本件被告
    向蕭忠貴借用機車時應知悉為贓物，是被告所辯顯係卸責之詞，不足採信，其犯
    行堪以認定。
二、核被告所為，係犯刑法第三百四十九條第一項之收受贓物罪。其先後二次犯行，
    時間緊接，方法相同，所犯均係犯罪構成要件相同之罪，顯係基於概括犯意而為
    ，為連續犯，爰依刑法第五十六條之規定以一罪論，並加重其刑。爰審酌被告犯
    罪之動機、目的、手段，犯罪所生之危害、犯罪後之態度等一切情狀，量處如主
    文所示之刑，並諭知易科罰金之折算標準。
據上論斷，應依刑事訴訟法第二百九十九條第一項前段，刑法第五十六條、第三百四
十九條第一項、第四十一條第一項前段、罰金罰鍰提高標準條例第一條前段、第二條
，判決如主文。
中      華      民      國    九十一    年      九      月      四      日
                                        法  官    柯  崑  輝
右正本證明與原本無異。
如不服本判決，應於送達後十日內向本院提出上訴狀 （須附繕本） ，上訴於台灣高等
法院台中分院。
                                        書記官
中      華      民      國    九十一    年      九      月      四      日
附錄論罪科刑法條
刑法第三百四十九條
收受贓物者，處三年以下有期徒刑、拘役或五百元以下罰金。
搬運、寄藏、故買贓物或為牙保者，處五年以下有期徒刑、拘役或科或併科一千元以
下罰金。
因贓物變得之財物，以贓物論。
